臺灣橋頭地方法院刑事裁定　
111年度金訴字第86號
公  訴  人  臺灣橋頭地方檢察署檢察官
被      告  徐漢




選任辯護人  李茂增律師
            杜承翰律師
上列被告因違反貪污治罪條例等案件，經檢察官提起公訴（111
年度偵字第1979、2508、2885、3084、3613、4527、4837、5073
、5098、5117、6698、7077、7078、7094、7115、7503、7504、
7506、7541號），本院裁定如下：
    主    文
徐漢自民國壹佰壹拾壹年捌月貳拾伍日起延長羈押貳月，並禁止
接見通信。
    理    由
一、按羈押被告，審判中不得逾3 月，但有繼續羈押之必要者，
    得於期間未滿前，經法院依第101 條或第101 條之1 之規定
    訊問被告後，以裁定延長之，刑事訴訟法第108 條第1 項前
    段定有明文。
二、被告徐漢因違反貪污治罪條例等案件，前經本院訊問及核閱
    相關卷證後，認被告犯罪嫌疑重大，其中所涉貪污治罪條例
    第4 條第1 項第3 款購辦公用器材、物品、浮報價額及舞弊
    罪、同條例第4 條第1 項第5 款對於違背職務行為收受賄賂
    罪、同條例第5 條第1 項第3 款對於職務上行為收受賄賂罪
　　，均係刑事訴訟法第101 條第1 項第3 款所規定之重罪，且
    有相當理由認為被告有逃亡之虞，亦有事實及相當理由足認
    其有勾串共犯或證人之虞，並有羈押之必要，而經本院於民
    國111年5月26日，依刑事訴訟法第101 條第1 項第2 款、第
    3 款規定諭知羈押在案（羈押期間自111年5月25日起算）。
三、按關於羈押與否之審查，其目的僅在判斷有無實施羈押強制
    處分之必要，並非認定被告有無犯罪之實體審判程序，故關
    於羈押之要件，無須經嚴格證明，以經釋明得以自由證明為
    已足；至於被告是否成立犯罪，乃本案實體上應予判斷之問
    題。又按羈押被告之目的，其本質在於確保訴訟程序得以順
    利進行、或為確保證據之存在與真實、或為確保嗣後刑罰之
    執行，而對被告所實施剝奪其人身自由之強制處分，而被告
    有無羈押之必要，法院僅須審查被告犯罪嫌疑是否重大、有
    無羈押原因、以及有無賴羈押以保全偵審或執行之必要，由
    法院就具體個案情節予以斟酌決定，如就客觀情事觀察，法
    院許可羈押之裁定，在目的與手段間之衡量並無明顯違反比
    例原則情形，即無違法或不當可言。
四、茲因被告羈押期間即將屆滿。經本院訊問後，被告對於被訴
    犯行均矢口否認，然有共同被告陳俊佑、黃建源、高進源、
    黃耀恩、劉睿麟、黃榮泰、歐文豐、李永浩、黃立良、林聖
    傑、籃建國、郭世哲、石明正、張子房、黃宗聖、王懿昇、
    陳太煌、蕭惠文、黃秋興、證人陳怡婷、黃瓊儀、陳正喜、
    陳威宏、曾正維、黃鈞麟、蘇聰欣、許峰毓、許信豐、劉進
    興、陳國華、吳進喜、黃順福、王榮宏、黃慧敏、趙翠屏、
    王松培、李仲禾、范嘉誠、蔡瀞慧、李建利、林信安、林金
    池、蘇筱君、鄭光亨、曾宜聖、鍾惠貞、陳婉如、蔡佩吟、
    甘慧佳、洪錫賢、黃貴琳、丁美慧、許春鳳、徐秀華、羅國
    暉之證述，及被告之人事資料、被告辦公室及廠區監視器錄
    影勘驗筆錄及勘驗報告、通訊監察譯文、手機簡訊及通訊軟
    體對話紀錄擷圖、賄款之提領紀錄、各該採購案之相關卷宗
    資料、法務部廉政署執行動態蒐證紀錄表、被告之財產申報
    及財產所得資料、搜索扣押筆錄及扣押物品目錄表、扣案現
    金等為證，堪認被告涉嫌起訴書所載貪污治罪條例第5 條第
    1 項第3 款對於職務上行為收受賄賂罪（起訴書犯罪事實欄
    二、四、五、六、七、十、十一部分）、同條例第4 條第1 
    項第3 款購辦公用器材、物品、浮報價額及舞弊罪（起訴書
    犯罪事實欄三㈠、㈡部分）、同條例第4 條第1 項第5 款對於
    違背職務行為收受賄賂罪（起訴書犯罪事實欄三㈢部分）、
    同條例第6條之1第1款公務員財產來源不明罪（起訴書犯罪
    事實欄十二部分）、洗錢防制法第14條第1項一般洗錢罪（
    起訴書犯罪事實欄十三部分）犯罪嫌疑重大。其中被告所涉
    之貪污治罪條例第4 條第1 項第3 款購辦公用器材、物品、
    浮報價額及舞弊罪、同條例第4 條第1 項第5 款對於違背職
    務行為收受賄賂罪、同條例第5 條第1 項第3 款對於職務上
    行為收受賄賂罪，均屬刑事訴訟法第101 條第1 項第3 款所
    規定之重罪，衡情重罪常伴有逃亡之高度可能，係趨吉避凶
    、脫免刑責、不甘受罰之基本人性，倘一般正常之人，依其
    合理判斷，可認為該犯重罪嫌疑重大之人具有逃亡之相當或
    然率存在，且被告擔任臺灣中油股份有限公司煉製事業部執
    行長，位高權重，於本案各次犯行居於主要地位，涉嫌之犯
    罪所得相當多，且被訴犯行次數甚多，涉案情節重大，恐面
    臨之刑期非短，而有相當理由認為被告有逃亡之虞。又被告
    迄今仍矢口否認全部犯行，不僅就收受賄款之金額等犯罪情
    節前後供述不一，就各該次犯行與其他共同被告間共謀及分
    工之經過等節，亦與各該證人、共同被告所述不符；甚於檢
    察官起訴本案，而提解被告與其他在押共同被告移審本院時
    ，在囚車上要求同案被告更改口供，業據共同被告陳俊佑於
    本院移審訊問時陳述明確，並經本院調取上開囚車錄影光碟
    在卷可佐，已有事實及相當理由足認被告有勾串共犯及證人
    之虞。此外，本件被告所為嚴重破壞公務員執行公務之廉潔
    ，侵害國家法益，犯罪情節重大，具保、限制出境、出海或
    限制住居之替代處分，均無法達到防止其串證或逃匿之效果
    。本院審酌本案目前審理進度、被告所涉犯罪事實對國家法
    益侵害之危害性及國家刑罰權遂行之公益考量，認對被告延
    長羈押並禁止接見通信係適當、必要，且合乎比例原則。
五、綜上所述，本件羈押被告及禁止被告接見通信之原因既仍存
    在，為確保日後本案審判程序之進行，仍有繼續羈押被告及
    禁止被告接見通信之必要，被告應自111 年8 月25日起延長
    羈押2 月，並禁止接見、通信（除被告之辯護人外，其餘人
    等均禁止接見、通信）。
六、依刑事訴訟法第108條第1項、第5項，裁定如主文。
中　　華　　民　　國　　111 　年　　8 　　月　　12　　日
                  刑事第三庭  審判長法  官  張瑋珍 
                                    法  官  姚怡菁
                                    法  官  方佳蓮
以上正本證明與原本無異。
如不服本裁定，應於裁定送達後5 日內向本院提出抗告狀（須附
繕本），並敘明抗告之理由。
中　　華　　民　　國　　111 　年　　8 　　月　　15　　日
　　　　　　　　　　　　　　　　　　書記官  吳金霞